【裁判字號】    97,訴,2118
【裁判日期】    970723
【裁判案由】    槍砲彈藥刀械管制
【裁判全文】
臺灣板橋地方法院刑事判決              97年度訴字第2118號
公  訴  人  臺灣板橋地方法院檢察署檢察官
被      告  甲○○
選任辯護人  林添進律師
            柴健華律師
上列被告因違反槍砲彈藥刀械管制條例案件，經檢察官提起公訴
（96年度偵字第25606 號），本院判決如下：
    主  文
甲○○未經許可，寄藏可發射子彈具有殺傷力之改造手槍，處有
期徒刑貳年，併科罰金新臺幣參萬元，罰金如易服勞役，以新臺
幣壹仟元折算壹日。緩刑伍年。扣案可發射子彈具有殺傷力之仿
Ｗａｌｔｈｅｒ廠ＰＰＫ／Ｓ型半自動手槍製造之改造手槍壹枝
（槍枝管制編號：0000000000號，含彈匣壹個）沒收
。
    事  實
一、甲○○明知未經許可，不得為他人受寄代藏可發射子彈具有
    殺傷力之槍枝，竟於民國九十五年三、四月間某日，在臺北
    縣板橋市○○街一三九巷八號一樓其經營之工廠內，受龔峰
    材之委託（龔峰材持有槍枝犯行，由檢察官另行處理），代
    為保管可發射子彈具有殺傷力之仿Ｗａｌｔｈｅｒ廠ＰＰＫ
    ／Ｓ型半自動手槍製造之改造手槍一枝（槍枝管制編號：0
    000000000號，含彈匣一個），將之藏放於工廠內
    樓梯上方之隔間裡，迄九十六年十月十六日晚間九時許，始
    經警持搜索票在上址查獲，並扣得前述改造手槍一枝。
二、案經臺北縣政府警察局海山分局移送臺灣板橋地方法院檢察
    署檢察官偵查起訴。
    理  由
甲、證據能力方面：
一、按被告以外之人於審判外之言詞或書面陳述，除法律有規定
    者外，不得作為證據，刑事訴訟法第一百五十九條第一項固
    有明定。惟被告以外之人於審判外之陳述，雖不符同法第一
    百五十九條之一至之四規定，但經當事人於審判程序同意作
    為證據，法院審酌該言詞陳述或書面作成時之情況，認為適
    當者，亦得為證據，且當事人、辯護人於法院調查證據時，
    知有第一百五十九條第一項不得為證據之情形，而未於言詞
    辯論終結前聲明異議者，視為有前項之同意，此亦據刑事訴
    訟法第一百五十九條之五規定甚明。
二、本案判決所引用之被告以外之人於審判外之陳述，被告甲○
    ○及其辯護人於九十七年六月十二日本院準備程序中，已陳
    稱：對證據能力沒有意見，同意引為審判期日調查之證據等
    語明確，迄本院言詞辯論終結前，復未對該等證據之證據能
    力聲明異議。本院審酌該等證據之取得，並無違法不當或證
    明力明顯過低之瑕疵，亦認以之作為證據，要屬適當。是以
    依刑事訴訟法第一百五十九條之三第三款、第一百五十九條
    之五等規定，本案判決所引用之被告以外之人於審判外之陳
    述，均有證據能力。
乙、得心證之理由：
一、上揭犯罪事實，業據被告於警詢、偵查及本院準備程序、審
    理時均自白不諱，核與證人即交付槍枝之龔峰材於偵查中證
    述之情節相符，又警方於九十六年十月十六日在上址工廠查
    扣之改造手槍一枝（槍枝管制編號：0000000000
    號），經送驗結果，係由仿Ｗａｌｔｈｅｒ廠ＰＰＫ／Ｓ型
    半自動手槍製造之槍枝，換裝土造金屬槍管而成，擊發功能
    正常，可供擊發適用子彈使用，具有殺傷力乙節，有內政部
    警政署刑事警察局九十六年十一月十五日刑鑑字第０９６０
    １６０６７３號槍彈鑑定書一份在卷可憑，另有前述改造手
    槍一枝扣案可證，足認被告之自白與事實相符。從而本案事
    證明確，被告犯行堪予認定。
二、核被告所為，係犯槍砲彈藥刀械管制條例第八條第四項之未
    經許可，寄藏可發射子彈具有殺傷力之改造手槍罪。按寄藏
    與持有，均係將物置於自己實力支配，僅寄藏必先有他人之
    持有行為，而後始為之受寄代藏而已，故寄藏之受人委託代
    為保管，其保管之本身，亦屬持有，持有係受寄之當然結果
    ，法律上自宜僅就寄藏之行為包括評價，不另就持有予以論
    罪，最高法院著有七十四年臺上字第三四○○號判例意旨可
    資參照。又被告年紀尚輕，囿於朋友情誼而為人藏放槍枝，
    惟其收受後始終將之放置於工廠內之樓梯上方隔間裡，並未
    持以犯罪使用或轉交他人，足見被告係因思慮未周而涉犯本
    案，本院斟酌上情，認被告因此觸犯最輕本刑為三年以上有
    期徒刑之重罪，實有情輕法重堪予憫恕之情形，爰依刑法第
    五十九條之規定，酌減其刑。爰審酌槍枝具有高度危險性，
    被告未經許可，逕自為龔峰材寄藏改造手槍，對社會治安造
    成潛在風險，惟其素行良好，兼以坦承犯行之犯後態度，暨
    其犯罪之動機、目的、手段等一切情狀，量處如主文所示之
    刑，並就罰金刑部分諭知易服勞役之折算標準。末查被告前
    無犯罪紀錄，有臺灣高等法院被告前案紀錄表一份在卷可考
    ，其因一時失慮致罹刑典，惟已坦承犯錯，知所悔悟，堪認
    經此偵審程序之教訓，當已知所警惕而信無再犯之虞，是本
    院認上開所宣告之刑，以暫不執行為適當，爰併予宣告緩刑
    五年，以啟自新。扣案之前述改造手槍一枝（槍枝管制編號
    ：0000000000號，含彈匣一個），屬違禁物，應
    依刑法第三十八條第一項第一款之規定宣告沒收。至於同時
    扣案之子彈七顆，均無殺傷力，另據前述槍彈鑑定書記載明
    確，非屬槍砲彈藥刀械管制條例所定之違禁物，且與本案犯
    罪事實無涉，爰不併予宣告沒收，附此敘明。
據上論斷，應依刑事訴訟法第二百九十九條第一項前段，槍砲彈
藥刀械管制條例第八條第四項，刑法第十一條前段、第五十九條
、第四十二條第三項前段、第七十四條第一項第一款、第三十八
條第一項第一款，判決如主文。
本案由檢察官乙○○提起公訴，經檢察官林珮菁到庭執行職務。
中    華    民    國    97    年    7     月    23    日
                  刑事第九庭  審判長法  官  樊季康
                                    法  官  張筱琪
                                    法  官  劉元斐
上列正本證明與原本無異。
如不服本判決，應於判決送達後十日內敘明上訴理由，向本院提
出上訴狀（應附繕本）。
                                    書記官  張懿端
中    華    民    國    97    年    7     月    29    日
附錄本案論罪科刑所引法條
槍砲彈藥刀械管制條例第八條
未經許可，製造、販賣或運輸鋼筆槍、瓦斯槍、麻醉槍、獵槍、
空氣槍或第四條第一項第一款所定其他可發射金屬或子彈具有殺
傷力之各式槍砲者，處無期徒刑或五年以上有期徒刑，併科新臺
幣一千萬元以下罰金。
未經許可，轉讓、出租或出借前項所列槍枝者，處五年以上有期
徒刑，併科新臺幣一千萬元以下罰金。
意圖供自己或他人犯罪之用，而犯前二項之罪者，處無期徒刑或
七年以上有期徒刑，併科新臺幣一千萬元以下罰金。
未經許可，持有、寄藏或意圖販賣而陳列第一項所列槍枝者，處
三年以上十年以下有期徒刑，併科新臺幣七百萬元以下罰金。
第一項至第三項之未遂犯罰之。


司法院資訊處製作；財團法人民間司法改革基金會備份。
